---
title: "Results"
output: html_document
date: "2025-11-02"
---

```{r setup, include=FALSE}
knitr::opts_chunk$set(echo = TRUE)
library(tidyverse)
library(ggplot2)
library(flextable)
```

```{r}
data <- read.csv('data/CrohnD.csv')
```

## 1


```{r}

```

## 2

```{r}

```

## 3

```{r}

```

## 4. Методы однофакторного анализа.

# Возраст и число нежелательных явлений
```{r}
library(broom)
model_age <- lm(nrAdvE ~ age, data = data)

# Резюме модели с коэффициентами и доверительными интервалами
summary(model_age)
tidy_model_age <- tidy(model_age, conf.int = TRUE)
print(tidy_model_age)

# Визуализация: scatterplot с линией регрессии
ggplot(data, aes(x = age, y = nrAdvE)) +
  geom_point(alpha = 0.6) +
  geom_smooth(method = "lm", se = TRUE, color = "blue") +
  labs(title = "Зависимость количества осложнений от возраста",
       x = "Возраст",
       y = "Количество осложнений (НЯ)") +
  theme_minimal()
```

p-value 0.271 > 0.05, статистически не значим.

# Индекс массы тела и  число нежелательных явлений

```{r}

model_BMI <- lm(nrAdvE ~ BMI, data = data)

# Резюме модели с коэффициентами и доверительными интервалами
summary(model_BMI)
tidy_model_BMI <- tidy(model_BMI, conf.int = TRUE)
print(tidy_model_BMI)
tidy(model_BMI, conf.int = TRUE) %>%
  flextable() %>%
  set_caption("Коэффициенты регрессии с доверительными интервалами") %>%
  colformat_double(digits = 4) %>%
  bg(bg = "#F2F2F2", part = "header") %>%
  bold(part = "header")



# Визуализация: scatterplot с линией регрессии
ggplot(data, aes(x = age, y = nrAdvE)) +
  geom_point(alpha = 0.6) +
  geom_smooth(method = "lm", se = TRUE, color = "blue") +
  labs(title = "Зависимость количества осложнений от возраста",
       x = "Возраст",
       y = "Количество осложнений (НЯ)") +
  theme_minimal()
```

p-value 0.0363 < 0.05, статистически значим. 95% ДИ: [0.007; 0.205].
С увеличением индекса массы тела  на 1 единицу число НЯ увеличивается в среднем на 0.106 (клиническая значимость под вопросом)

# вес и число нежелательных явлений

```{r}

model_weight <- lm(nrAdvE ~ weight, data = data)

# Резюме модели с коэффициентами и доверительными интервалами
summary(model_weight)
tidy_model_weight <- tidy(model_weight, conf.int = TRUE)
print(tidy_model_weight)
tidy(model_weight, conf.int = TRUE) %>%
  flextable() %>%
  set_caption("Коэффициенты регрессии с доверительными интервалами") %>%
  colformat_double(digits = 4) %>%
  bg(bg = "#F2F2F2", part = "header") %>%
  bold(part = "header")

```

p-value 0.792 > 0.05, статистически не значим. 95% ДИ: [-0.0307; 0.0401] включает 0

# рост и число нежелательных явлений

```{r}

model_height <- lm(nrAdvE ~ height, data = data)

# Резюме модели с коэффициентами и доверительными интервалами
summary(model_height)
tidy_model_height <- tidy(model_height, conf.int = TRUE)
print(tidy_model_height)
tidy(model_height, conf.int = TRUE) %>%
  flextable() %>%
  set_caption("Коэффициенты регрессии с доверительными интервалами") %>%
  colformat_double(digits = 4) %>%
  bg(bg = "#F2F2F2", part = "header") %>%
  bold(part = "header")

```

p-value 0.012 < 0.05 - есть основания отвергнуть нулевую гипотезу
95% ДИ: [-0.128; -0.016] -  не включает 0. 
С увеличением роста на 1 см число нежелательных явлений уменьшается на 0.072 (клиническая значимость?)


